# 合并报表其他权益工具抵消

提问人：queenstar 时间：2015-04-02 12:19:47
请教陈老师和各位高手，子公司发行的永续债，合并报表层面应该怎么处理？谢谢

回答人：chenyiwei
如果该永续债的持有人不是集团合并范围内的母公司或其他子公司，则在合并报表层面继续作为权益工具列报。但这不是归属于母公司股东的权益，因此要转入合并报表层面的“少数股东权益”项目；当期归属于其他权益工具持有人的损益在合并报表层面并入“少数股东损益”。

提问人：zengfengxia 时间：2015-04-11 21:25:01
陈版，子公司永续债在合并报表上为什么不适用CAS37第 20 条？不属于符合金融负债定义但具备一定条件被分类为权益工具的特殊特殊金融工具？

回答人：chenyiwei
永续债自身就是符合权益工具定义和确认条件，不是第三章中讲到的实际上满足金融负债定义但因为某些特殊考虑而在子公司自身报表中被归类为权益的工具，所以不受CAS 37第二十条限制。

提问人：雷雷 sir 时间：2015-04-12 21:52:11
这样的话，合并所有者权益变动表中的“其他权益工具”栏有什么用处？

回答人：chenyiwei
填列母公司自身发行的其他权益工具。

提问人：Alisa_wang 时间：2015-04-23 09:50:39
如果子公司确认为一项权益，合并报表层面也可以认定为一项权益的话，为什么合并报表层面归属于母公司的权益不能包括此部分权益工具，而全部认定为归属于少数股东的呢？后期 归还本金和利息，也都是由子公司资产中归属于母公司和少数股东共同的资产去归还啊。还有，如上 6 楼所说，合并所有都权益变动表中其他权益工具的用途？难道只填列母公司发生的其他权益工具？ 还有，如果该母公司的子公司全部为全资子公司，合并报表凭空多出归属于少数股东的权益，是不是不合适？

回答人：chenyiwei
这里要广义理解，此处的少数股东不仅仅是法律上子公司的股东，还包括持有子公司其他权益的人。所以说IFRS下的“非控制权益”的概念提法就很好，比“少数股东权益”的概念外延更宽且不容易引发歧义。

提问人：Alisa_wang 时间：2015-04-28 10:26:16
但目前看了几家大的央企还有上市公司，好像都没有将权益并入少数股东权益，还是放在了其他权益工具，是否是重大错报呢？还是说，放在这里也可以解释？

回答人：chenyiwei
我认为是不恰当的。持有其他权益工具的并不是母公司的股东，不能作为归属于母公司股东的权益。

提问人：jlyxp 时间：2016-04-29 11:22:44
陈老师，子公司发行永续债支付利息，子公司作为利润分配减少未分配利润。合并处理是不是应该借：少数股东权益，贷：未分配利润。（合并未分配利润没有分配利润，调增子公司减少的未分配利润）。归还永续债的时候，假如是按照本金支付，子公司：其他权益工具减少为 0 ，支付的利息减少未分配利润。合并层面抵消时对累计支付的利息应该如何处理?冲减资本公积？ 麻烦指正哈

回答人：chenyiwei
如果子公司发行的永续债属于权益的，则在合并报表层面直接将应归属于该部分永续债持有人的利息计入少数股东损益，支付利息作为对少数股东的利润分配处理。

提问人：呼叫帮助 时间：2018-03-13 22:59:45
如果该永续债的持有人不是集团合并范围内的母公司或其他子公司，则在合并报表层面继续作为权益工具列报。陈版，如果该永续债的持有人是集团合并范围内的母公司或其他子公司，则在合并报表层面是否抵销且如何列报？

回答人：chenyiwei
这种情况下在集团合并报表层面就作为内部投资抵销了，不会出现在集团合并报表中。

提问人：wanglin0043 时间：2018-05-17 09:46:46
陈版主,把子公司权益工具作为合并报表的归母净资产披露是有点难解释,但直接全放到少数股东权益好像也不合适。是否可以变通的理解“其他权益工具”虽然属于归母净资产，但是已经体现出你说的“非控制权益”的属性了，这个科目单列出来就是要和股本资本公积等通常意义上的归母科目区分开来。而且这样和母公司发行的权益工具的会计处理也不冲突，都属于归母但非控制。大家都按这个概念来理解，报表使用者会更清楚的了解公司净资产的实际组成情况。

回答人：chenyiwei
不建议这样处理，仍建议全部计入少数股东权益。